臺灣高雄地方法院刑事判決　　　　　　　99年度訴字第1120號
公　訴　人　臺灣高雄地方法院檢察署檢察官
被　　　告　蘇乃寬
上列被告因偽證案件，經檢察官提起公訴（98年度偵字第36571
號），嗣被告於本院準備程序中就被訴事實為有罪之陳述，經本
院告知簡式審判程序之旨，並聽取被告與公訴人之意見後，合議
庭裁定由受命法官獨任進行簡式審判程序，判決如下：
    主  文
蘇乃寬犯偽證罪，累犯，處有期徒刑柒月。
    事  實
一、蘇乃寬前於民國94年間因施用毒品案件，經本院以94年度訴
    字第1130號刑事判決判處應執行有期徒刑1 年確定，並於95
    年11月13日執行完畢，仍不知悔改，明知伊於97年6 至7 月
    間，以行動電話門號0000000000號與綽號「阿姊」之許芳禎
    及綽號「明董」之顏宏銘所共同使用之0000000000門號聯繫
    後，於97年6 月23日10、11時許，在高雄市○○區○○街84
    號5 樓許芳禎及顏宏銘共同住處，以新臺幣（下同）2, 000
    元之代價，向許芳禎購買第一級毒品海洛因1 次；再於同年
    月24日22、23時許，以同一聯絡方式，在相同地點以2,000
    元之代價，向許芳禎購買第一級毒品海洛因1 次；復於97年
    7 月3 日某時許，以同一聯絡方式，在相同地點以3,000 元
    之代價（起訴書誤載為2,000 元），向顏宏銘購買第一級毒
    品海洛因1 次，詎蘇乃寬為迴護許芳禎及顏宏銘，基於偽證
    之犯意，於臺灣高等法院高雄分院98年6 月29日審理98年度
    上訴字第682 號許芳禎及顏宏銘涉犯上開販賣毒品案件時，
    就有無分別於97年6 月23日、24日及同年7 月3 日向許芳禎
    、顏宏銘購買毒品之於案情有重要關係之事項，以證人身分
    為該案作證，經審判長當庭諭知具結之義務及偽證之處罰，
    蘇乃寬於朗讀結文後簽名具結並表明願意作證後，針對許芳
    禎及顏宏銘有無販賣海洛因與伊乙節，虛偽證稱：97年6 月
    23日這次是請許芳禎幫伊拿，即伊與許芳禎共同出資，她出
    8,000 元，伊出2,000 元，該次由許芳禎先出錢，伊再去許
    芳禎住處拿毒品並拿錢給許芳禎，97年6 月24日該次情形相
    同，請許芳禎先幫伊拿毒品，伊再向許芳禎拿毒品；伊於97
    年7 月3 日有打電話給許芳禎，許芳禎在睡覺，因許芳禎先
    前已告知伊東西（即海洛因）已經拿回來，因此伊打電話給
    顏宏銘叫顏宏銘先將東西拿給伊而已，因毒品係伊與許芳禎
    各出5,000 元，合資10,000元購買，伊先出3,000 元，因此
    伊於97年7 月3日 電話中向顏宏銘表示先給顏宏銘3,000 元
    云云，就許芳禎與顏宏銘販賣第一級毒品海洛因案件有重要
    關係之事項，為虛偽之陳述，足以影響該案件審理之正確性
    。
二、案經臺灣高等法院高雄分院告發，由臺灣高雄地方法院檢察
    署（下稱高雄地檢署）檢察官偵查起訴。
    理  由
一、本件被告蘇乃寬所犯係死刑、無期徒刑、最輕本刑為3 年以
    上有期徒刑以外之罪，其於準備程序進行中，就被訴事實為
    有罪之陳述，經本院告知簡式審判程序之旨，並聽取被告與
    檢察官之意見後，合議庭裁定由受命法官獨任進行簡式審判
    程序，合先敘明。
二、上開犯罪事實，業經被告於本院審理中坦承不諱，並有被告
    於高雄地檢署97年度偵字第2890號97年7 月24日、97年8 月
    4 日訊問筆錄及證人結文、本院97年度訴字第1673號98年2
    月19日審判筆錄及證人結文、臺灣高等法院高雄分院98年度
    上訴字第682 號98年6 月29日審判筆錄及證人結文等件在卷
    可稽，而許芳禎、顏宏銘涉犯販賣第一級毒品海洛因與被告
    之事實，亦經臺灣高等法院高雄分院認定無訛，有該院98年
    度上訴字第682 號刑事判決乙份在卷可憑，足認被告之自白
    與事實相符，堪予採信。從而，本件事證明確，被告犯行，
    應堪認定，應依法論科。
三、核被告所為，係犯刑法第168 條之偽證罪。又被告有前開事
    實欄所載之前科及執行紀錄，有臺灣高等法院被告前案紀錄
    表1 份在卷可稽，其受有期徒刑之執行完畢後，5 年以內故
    意再犯本件有期徒刑以上之罪，為累犯，應依刑法第47條第
    1 項規定，加重其刑。另許芳禎、顏宏銘涉犯販賣毒品案件
    ，業經最高法院於98年10月22日以98年度台上字第6208號判
    決上訴駁回確定，有該判決及本院100 年1 月4 日電話紀錄
    查詢表各乙份在卷可稽（見本院訴卷第45頁），被告於本院
    100 年1 月5 日準備程序期日前仍否認犯罪，遲至該次準備
    程序期日方為自白，則被告既於所虛偽陳述之案件裁判確定
    後自白，即無從依刑法第172 條之規定減輕其刑，併此敘明
    。
四、爰審酌被告明知作證及具結之義務及處罰，仍於法院審理程
    序中為虛偽之陳述，企圖誤導審判機關審理犯罪之正確性，
    耗費司法資源，且被告所偽證之案件係法定刑死刑、無期徒
    刑之販賣第一級毒品罪，嚴重妨害司法發現真實，影響國家
    司法權之行使，實不值取。惟念被告所為之虛偽證詞終未獲
    法院採納，亦未造成錯誤裁判結果，且能坦承犯行，態度尚
    可，並綜合考量被告係高職肄業、家境小康，及上開犯罪情
    節等一切情狀，量處如主文所示之刑，以資懲儆。
據上論斷，應依刑事訴訟法第299 條第1 項前段、第273 條之1
第1 項，刑法第168 條、第47條第1 項，判決如主文。
本案經檢察官張雅婷到庭執行職務。
中    華    民    國   100    年    1     月    19    日
                  刑事第十八庭      法  官  高瑞聰
以上正本證明與原本無異。
如不服本判決應於收受送達後10日內向本院提出上訴書狀，並應
敘述具體理由；如未敘述上訴理由者，應於上訴期間屆滿後20日
內向本院補提理由書（均須按他造當事人之人數附繕本）「切勿
逕送上級法院」。
中    華    民    國   100    年    1     月    20    日
                                    書記官  林修弘
附錄本案論罪科刑法條：
中華民國刑法第168 條
於執行審判職務之公署審判時或於檢察官偵查時，證人、鑑定人
、通譯於案情有重要關係之事項，供前或供後具結，而為虛偽陳
述者，處7 年以下有期徒刑。